【裁判字號】    94,訴,258
【裁判日期】    950106
【裁判案由】    毒品危害防治條例
【裁判全文】
臺灣臺東地方法院刑事判決               94年度訴字第258號
公  訴  人  臺灣臺東地方法院檢察署檢察官
被      告  乙○○
                    （另案於臺灣泰源技能訓練所執行中）
上列被告因毒品危害防治條例案件，經檢察官提起公訴（九十四
年度毒偵字第三五四號），嗣因被告就被訴事實為有罪之陳述，
本院告知被告簡式審判程序之旨，並聽取當事人之意見後，裁定
改由受命法官獨任依簡式審判程序進行，判決如下：
    主  文
乙○○連續施用第一級毒品，累犯，處有期徒刑拾月，扣案之第
一級毒品海洛因貳包（總淨重零點壹肆公克）沒收銷燬之。又連
續施用第二級毒品，累犯，處有期徒刑捌月，扣案之安非他命拾
壹包（驗餘淨重貳拾肆點壹零公克）沒收銷燬之。應執行有期徒
刑壹年肆月，扣案之第一級毒品海洛因貳包（總淨重零點壹肆公
克）及第二級毒品安非他命拾壹包（驗餘淨重貳拾肆點壹零公克
均沒收銷燬之。
    事  實
一、乙○○前於民國九十二年間因竊盜案件，經臺灣新竹地方法
    院判處有期徒刑四月確定，並於九十三年六月八日執行完畢
    ；另於八十九年間因施用毒品案件，經臺灣新竹地方法院檢
    察署檢察官聲請臺灣新竹地方法院裁定送觀察、勒戒，因無
    繼續施用毒品之傾向，經臺灣新竹地方法院檢察署檢察官不
    起訴處分確定後，又於九十二年因施用毒品案件，再經臺灣
    新竹地方法院檢察署檢察官聲請臺灣新竹地方法院裁定送觀
    察、勒戒，因無繼續施用毒品之傾向，經臺灣新竹地方法院
    檢察署檢察官再不起訴處分確定後，竟仍不知悛悔，復基於
    施用第一級毒品海洛因（下稱海洛因）之概括犯意，先後於
    其後五年內之自九十四年一月十五、十六日晚間某時起至同
    年月十八、十九日某時止，在其新竹市東區金山里六鄰金山
    三十五號住處，施用海洛因多次。另基於施用第二級毒品安
    非他命（下稱安非他命）之概括犯意，亦先後於九十三年十
    月某日起至九十四年一月二十日早上某時止，在其上開住處
    ，施用安非他命多次。嗣於九十四年一月二十晚間十時十分
    許，經警於新竹市○○路、經國路口查獲上情，並扣得乙○
    ○所有之海洛因二包（總淨重０點一四公克）及安非他命十
    一包（淨重二十四點一九公克，鑑析用罄０點０九公克，驗
    餘淨重二十四點一０公克）。
二、案經新竹市警察局第一分局報請臺灣新竹地方法院檢察署檢
    察官呈請臺灣高等法院檢察署令轉臺灣臺東地方法院檢察署
    檢察官偵查起訴。
    理  由
一、右揭事實業據被告乙○○迭次於警詢、偵查中及本院審理時
    坦承不諱，且被告於上開時地遭警查獲後所採取之尿液，經
    先後送請台灣檢驗科技股份有限公司鑑定之結果，均確係呈
    嗎啡類陽性及安非他命類陽性反應，此有該公司所出具濫用
    藥物尿液檢驗報告及新竹市警察局辦理煙毒、麻醉藥品案尿
    液送驗受檢人真實姓名代號對照表暨送驗登記簿各乙紙紙附
    卷可考，復有扣案之被告所有海洛因二包（總淨重０點一四
    公克）及安非他命十一包（淨重二十四點一九公克，鑑析用
    罄０點０九公克，驗餘淨重二十四點一０公克）可稽，犯行
    足堪認定。又被告前於八十九年間因施用毒品案件，經臺灣
    新竹地方法院檢察署檢察官聲請臺灣新竹地方法院裁定送觀
    察、勒戒，因無繼續施用毒品之傾向，經臺灣新竹地方法院
    檢察署檢察官於九十年九月三日以九十年度毒偵緝字第一三
    五號不起訴處分確定，另於九十二年間施用毒品案件，經臺
    灣新竹地方法院檢察署檢察官聲請臺灣新竹地方法院裁定送
    觀察、勒戒，因無繼續施用毒品之傾向，經臺灣新竹地方法
    院檢察署檢察官於九十三年三月十日以九十二年度毒偵字第
    一一四五號不起訴處分確定等情，業據被告於本院審理時供
    承屬實，並有臺灣高等法院被告前案紀錄表乙份及上開不起
    訴處分書兩份可佐，亦堪認定。被告上開先後施用海洛因及
    安非他命多次之犯行均臻明確，應予依法論科。
二、核被告所為，係犯毒品危害防制條例第十條第一項之施用第
    一級毒品罪及同條例第二項之施用第二級毒品罪。被告持有
    上開海洛因及安非他命之低度行為，分別為其先後持以施用
    上開海洛因及安非他命之高度行為所吸收，均不另論擬。被
    告先後多次施用海洛因及安非他命之行為，均時間緊接，所
    犯構成要件相同，顯係基於同一之概括犯意所為，均為連續
    犯，應依刑法第五十六條之規定，均論以一罪，並均加重其
    刑。被告就所犯上開二罪間，其犯意各別，要件不同，應予
    分論併罰。又被告前於九十二年間因竊盜案件，經臺灣新竹
    地方法院判處有期徒刑四月確定，並於九十三年六月八日執
    行完畢，此有臺灣高等法院被告前案紀錄表乙份可佐，其復
    於五年內，再犯有期徒刑以上之上開二罪，均為累犯，應依
    刑法第四十七條之規定，均加重其刑。爰審酌被告前曾受有
    期徒刑之執行完畢，並曾因施用毒品，先後二次送觀察、勒
    戒，經檢察官不起訴處分在案，竟仍不知悛悔，復於五年內
    之右揭時地施用海洛因及安非他命多次，不僅損及其個人健
    康，亦嚴重危害社會安全及被告犯罪後坦承犯罪，態度尚稱
    良好等一切情狀，量處如主文所示之刑，並定其應執行之刑
    ，以資儆懲。
三、至於扣案之上開海洛因二包及安非他命十一包，均為被告所
    有之物，應依毒品危害防制條例第十八條第一項前段之規定
    ，均宣告沒收銷燬之。
據上論斷，應依刑事訴訟法第第二百九十九條第一項前段，毒品
危害防制條例第十條第一項、第二項、第十八條第一項前段，刑
法第十一條前段、第五十六條、第四十七條、第五十一條第五款
，判決如主文。
本案經檢察官甲○○到庭執行職務
中    華    民    國    95    年    1    月      6    日
                  刑事第二庭    法  官  陳君鳳
以上正本證明與原本無異。
如不服本判決，應於判決送達後10日內，向本院提出上訴狀。
                                書記官  張夜明
中    華    民    國    95    年    1    月     9     日
附記：
毒品危害防制條例第10條
施用第一級毒品者，處六月以上五年以下有期徒刑。
施用第二級毒品者，處三年以下有期徒刑。


司法院資訊處製作；財團法人民間司法改革基金會備份。
